【裁判字號】    90,上易,1745
【裁判日期】    901212
【裁判案由】    竊盜
【裁判全文】
臺灣高等法院臺南分院刑事判決                    九十年度上易字第一七四五號
    上訴人即被告  乙○○
右上訴人因竊盜案件，不服臺灣嘉義地方法院九十年度易字第五三六號中華民國九十
年九月二十六日第一審判決（起訴案號：臺灣嘉義地方法院檢察署九十年度偵字第三
一七五號），提起上訴，本院判決如左：
    主  文
上訴駁回。
    事  實
一、乙○○無犯罪前科，素行尚稱良好，於民國九十年五月十日下午五時五十分許，
    在嘉義市○○路○段四百六十一號地下室一樓家樂福批發賣場內，見貨架上陳列
    有太陽眼鏡，竟一時失慮，意圖為自己不法之所有，徒手竊取售價均為新臺幣（
    下同）四百九十元之男用及女用太陽眼鏡各一副，並撕去眼鏡上之售價標籤，且
    將其中一副掛在胸前，另一副置於口袋內以圖掩飾，未向收銀台結帳即行離去而
    得手，惟旋為該賣場安全人員發現報警查獲，並扣得上開眼鏡二副（查獲後已發
    還該賣場）。
二、案經嘉義市警察局第一分局報告臺灣嘉義地方法院檢察署檢察官偵查起訴。
    理  由
一、上訴人即被告乙○○經本院合法傳喚，無正當理由不到庭。惟據其上訴理狀所辯
    ：當日伊姐姐仍在賣場內，本想以姐姐之會員卡付款，以享受優惠，但因內急情
    急之下四處找廁所，並無離開家樂福大門，並無竊盜之故意，又被告有正常工作
    及收入，豈可能以竊取區區數百元而冒觸法之危險；再被告除須工作外，下班又
    要照顧年老之公公，並須操持家務至深夜，且患有高血壓，無法於緩刑期間付保
    護官束云云。
二、惟查右揭事實，業據被告於原審審理時坦承不諱（見原審九十年九月十二日審判
    筆錄），核與證人即家樂福賣場安全課長吳天駿、安全課助理甲○○先後於警訊
    、檢察官偵查中及本院審理中就發現被告竊取眼鏡情節所為之證述相符（警卷第
    六頁、第七頁，偵查卷第四頁反面、第五頁正面，原審卷第十頁起至第十一頁）
    。足認被告於原審審理時之自白與事實相符。復查被告取得該男、女用太陽眼鏡
    後，曾將該眼鏡之標籤取下後再離開，若果真無竊取之故意，而欲其在賣場內之
    姐姐以會員卡付款，享受打折之優待，衡情豈有取下標籤之理，足認被告取下標
    籤，係為逃避為人發現，其所辯要屬事後卸責之詞，不足採信。此外並有搜索扣
    押證明筆錄、被害報告單、扣押書、保管書附於警訊卷可稽（見警卷第八頁至第
    十一頁），本件事證明確，被告竊盜犯行堪以認定。
三、查被告意圖為自己不法之所有，而竊取他人之眼鏡，核其所為，係犯刑法第三百
    二十條第一項之竊盜罪。被告竊取眼鏡二副之行為，被害法益與被害人皆相同，
    且係利用同一犯罪機會接續為之，為接續犯，僅成立實質上一罪。
四、原審以被告罪證明確，因予適用刑法第三百二十條第一項、第四十一條第一項前
    段、罰金罰鍰提高標準條例第一條前段、第二條前段規定，並審酌被告所犯已侵
    害他人之財產法益，犯後一再飾詞辯解，遲至原審審判期日始坦認犯行，惟所竊
    取之物品總值九百八十元（見警卷第十頁），價值非鉅，且已發還被害人，損失
    尚不嚴重等一切情狀，量處拘役三十日，並諭知易科罰金之折算標準，且認被告
    前未曾受有期徒刑以上刑之宣告，有臺灣高等法院被告全國前案紀錄表附於原審
    卷可按，因一時失慮，偶罹刑典，且已坦認犯罪，經此偵審之教訓，當知所警惕
    ，信無再犯之虞，而認所宣告之刑以暫不執行為適當，依刑法第七十四條第一款
    規定併諭知緩刑二年。然被告僅因些許誘惑即實施竊盜行為，顯見其法治觀念薄
    弱，於緩刑期內應有具體措施予以適時進行輔導與矯正，而依刑法第九十三條第
    一項規定，諭知被告於緩刑期內交付保護管束，以收後效。本院經核原判決認事
    用法，並無不合，量刑亦稱妥適。上訴人上訴意旨，否認竊盜，且稱有無付護保
    管束之理由，並指摘原判決不當，為無理由，應予駁回。
據上論結，應依刑事訴訟法第三百六十八條、第三百七十一條，判決如主文。
本案經檢察官吳忠賢到庭執行職務。
中      華      民      國    九十      年     十二     月     十二     日
                                  臺灣高等法院臺南分院刑事第一庭
                                          審判長法官  黃  三  哲
                                                法官  王  浦  傑
                                                法官  陳  珍  如
右正本證明與原本無異。
不得上訴。
                                           法院書記官  周  美  莉
中    華    民    國      九十      年      十二     月     十二      日
附錄：本判決論罪科
中華民國刑法第三百二十條
 (普通竊盜罪、竊佔罪)
意圖為自己或第三人不法之所有，而竊取他人之動產者，為竊盜罪，處五年以下有期
徒刑、拘役或五百元以下罰金。
意圖為自己或第三人不法之利益，而竊佔他人之不動產者，依前項之規定處斷。
前二項之未遂犯罰之。


司法院資訊處製作；財團法人民間司法改革基金會備份。
